臺灣高等法院臺中分院刑事判決　　　　94年度上易字第1023號
上　訴　人
即　被　告　甲○○
上列上訴人因竊盜案件，不服臺灣苗栗地方法院中華民國94年6
月6日第一審判決（94年度易字第370號，起訴案號：臺灣苗栗地
方法院檢察署94年度偵字第1540號），提起上訴，本院判決如下
：
    主  　　文
上訴駁回。
    事實及理由
一、本案經本院審理結果，認第一審判決認事用法及量刑均無不
    當，應予維持，並引用第一審判決書記載之事實、證據及理
    由（如附件） 。
二、上訴人即被告（下稱被告）甲○○上訴意旨則略以：伊每逢
    農忙時期均幫造橋農會載送肥料，餘暇則從事販賣漁、菜之
    工作，平常家裡隻飼養雞豬數百隻，從未有油壓剪工具，該
    工具係蔡文清所有，伊案發後始知蔡文清竊盜，其後且發現
    ＵＳ-9401號車牌及工具係蔡文清所有，伊很後悔將房子出
    租予蔡文清，本件伊並未與蔡文清共同竊盜云云。然查，被
    告甲○○如何於右揭時地與共同被告蔡文清攜帶蔡文清所有
    之電纜線剪刀、油壓剪等工具連續竊取電纜線等情，業據被
    告甲○○於警訊及原審審理中坦承不諱，核與共同被告蔡文
    清供承情節相符，並經證人即台灣電力股份有限公司後龍服
    務所服務員、造橋配電所服務員乙○○、丙○○指證明確，
    復有贓物認領保管單、現場照片、查獲照片附卷及電纜線剪
    刀、油壓剪各1支等物扣案可稽；且衡諸常情，苟被告甲○
    ○未參與竊盜犯行，當無可能絕大部分竊得之贓物皆置放於
    其住處前，另有部分贓物則置放於其自用小貨車車斗上之理
　　；又本件遭竊之電纜線數量龐大，重量頗重，衡情亦無獨自
　　一人竊取上開電纜線，並予以搬運之可能，被告甲○○上揭
  　與蔡文清共同竊盜之事實，洵堪認定；而被告甲○○執以上
    訴所辯諸詞，或係其平日工作情形、或與上揭事實認定不生
　　影響，所辯均屬無據；至其另又聲請傳訊證人林燕榕、彭清
　  炎以證明被告平日之工作情形、為人素行等項，亦與本件竊
    盜待證事項並無關連性，核無傳訊調查之必要，併此敘明；
    綜上，本件事證明確，被告甲○○竊盜犯行已堪認定，從而
    ，原審引據檢察官起訴書，並適用刑事訴訟法第273條之1第
    1項、第299條第1項前段、第310條之2、第454條第2項，刑
    法第28條、第56條、第321條第1項第3款、第41條第1項前段
    、第38條第1項第2款，罰金罰鍰提高標準條例第2條之規定
    ，予以論罪科刑，判處被告甲○○有期徒刑六月，並諭知易
    科罰金之折算標準，及宣告沒收扣案之油壓剪、電纜線，核
    其認事用法並無不當，量刑亦屬采適，被告徒執上揭情詞否
    認犯行提起上訴，非可採信，其上訴無理由，應予駁回。
三、據上論斷，應依刑事訴訟法第373條、第368條，判決如主文
    。
本案經檢察官林弘政到庭執行職務。
中　　華　　民　　國　　94　　年　　9 　　月　　20　　日
                刑事第三庭  審判長法　官　江　錫　麟
                                  法　官　廖　柏　基
                                  法　官　林　欽　章
上列正本證明與原本無異。
不得上訴。
                                  書記官　巫　彥　佳
中　　華　　民　　國　　94　　年　　9 　　月　　21　　日
                                                      Ｉ
